臺灣高雄地方法院民事裁定    
111年度鳳全字第30號
聲  請  人  華南商業銀行股份有限公司

法定代理人  黃俊智  
代  理  人  邱偉峰  
相  對  人  莊淵名  


上列當事人間假扣押事件，聲請人聲請假扣押，本院裁定如下：
    主  文
聲請駁回。
聲請費用由聲請人負擔。
    理  由
一、聲請意旨略以：相對人前於民國102 年3月15日向聲請人申
    請使用聲請人發行之華南商業銀行信用卡，簽訂約定條款，
    經聲請人核准消費額度為新臺幣( 下同) 30,000元，並摯給
    信用卡在案。詎相對人於102 年3 月15日起至111 年7 月1
    日止使用前揭信用卡簽帳消費或預借現金，經聲請人墊付該
    消費帳款或現金金額共26,594元，上開金額迄今仍未清償，
    迭經聲請人催討均置之不理，顯見相對人不無意圖逃避本件
    債務。綜上足見相對人顯已喪失清償能力而陷於無資力之狀
    態，設不予即時聲請假扣押，而任其自由處分財產，則聲請
    人之債權日後必有不能強制執行或甚難執行之虞，如認聲請
    人釋明有所不足，願提供擔保以補假扣押請求及原因釋明之
    不足，為此狀請裁准將相對人之財產於債權範圍內予以假扣
    押，以保全日後之強制執行等語。並聲明：請准聲請人提供
    現金或同額之中央政府建設公債103 年度甲類第十三期中央
    政府建設公債為擔保後，將相對人所有財產在(本金) 26,59
    4元範圍內予以假扣押 。
二、按債權人就金錢請求或得易為金錢請求之請求，欲保全強制
    執行者，得聲請假扣押；假扣押，非有日後不能強制執行或
    甚難執行之虞者，不得為之；請求及假扣押之原因，應釋明
    之；前項釋明如有不足，而債權人陳明願供擔保或法院認為
    適當者，法院得定相當之擔保，命供擔保後為假扣押，民事
    訴訟法第522 條第1 項、第523 條第1 項、第526 條第1 項
    及第2 項分別著有明文。是債權人聲請假扣押，應就其請求
    及假扣押之原因加以釋明，必因釋明而有不足，經債權人陳
    明願供擔保或法院認為適當者，始得命供擔保後為假扣押。
    如債權人就其假扣押之原因絲毫未予釋明，縱就債務人所應
    受之損害陳明願供擔保，仍不得認該擔保已補釋明之欠缺，
    其假扣押之聲請應不予准許（ 最高法院94年度台抗字第156
    號、94年度台抗字第665 號、93年度台抗字第937 號民事裁
    定要旨參照）；另假扣押非日後不能強制執行或恐難執行者
    不得為之，所謂不能強制執行，如債務人浪費財產，增加負
    擔，或就其財產為不利益之處分，將成為無資力之情形等是
    ，所謂恐難執行，如債務人將移住遠方或逃匿是也( 最高法
    院19年抗字第232 號裁定意旨參照) ；又所謂釋明，指當事
    人提出法院得以即時調查使法院信其主張為真實之證據而言
    (最高法院92年度台抗字第612 號裁定意旨足參) 。
三、本件聲請人提出信用卡墊款本金、利息、費用明細表、對帳
    單交易明細、信用卡申請書、信用卡約定條款等以釋明其請
    求之原因，堪認就此部分之事實業已釋明；然其就假扣押之
    原因，固提出催收紀錄、存證信函等件為憑，然該等證據資
    料僅足證明相對人目前積欠金融機構款項且迄未清償之事實
    ，難以逕憑此事證遽認相對人有何隱匿、浪費財產、或就其
    財產為不當或不利益處分或增加其負擔等情形，故不足以此
    事由遽認聲請人之債權因此即有日後不能強制執行或甚難執
    行之虞，聲請人以此作為釋明假扣押原因之證據，並非可採
    。況聲請人未能就相對人之資力有何顯著減少致其難以清償
    所負債務之情形加以釋明，則聲請人空以前詞據為聲請假扣
    押之事由，於法即有未合，不足憑採。
四、綜上所述，聲請人未能就假扣押之原因盡其釋明之責，顯不
    符合首揭條文規定之要件，揆諸首揭條文及說明，其聲請即
    屬不合法，不應准許。
五、依民事訴訟法第95條、第78條，裁定如主文。
中　　華　　民　　國　　111 　年　　10　　月　　19　　日
                  鳳山簡易庭  法　官　謝琬萍
以上正本係照原本作成。　　　　　　　　　
如不服本裁定，應於送達後10日內，向本院提出抗告狀並表明抗
告理由，如於本裁定宣示後送達前提起抗告者，應於裁定送達後
10日內補提抗告理由書（須附繕本），並繳納抗告費新臺幣1,00
0元。
中　　華　　民　　國　　111 　年　　10　　月　　19　　日
                               書記官  林麗文